# 分期付款购买固定资产的递延所得税的处理

提问人：7847748 时间：2023-03-11 13:36:15
2022 年度A公司与某产业园签订房屋租赁合同，租期 3 年租金 450 万元，一次支付 3 年租金，同时签订补充协议，租赁到期如产业园具备正常出售与办证条件（ 2022 年末园区已具备出售条件），A公司应购买租赁房屋并 15 日内支付购房款 1500 万元，未按时支付购房款视同不再购买，可按原协议继续租用。根据与公司管理层沟通，园区有政策，满足一定条件租赁款可能会有政府补助，因此公司先签了一个租赁合同，公司 3 年后会选择购买，同时公司装修已发生 200 多万，根据补充协议、公司装修投入及未来规划，项公司按分期付款购买固定资产进行的会计处理，装修完工借记固定资产。我理解分期付款购买固定资产与融资租赁业务没有实质区别，计入固定资产更合理些， 1 、请问老师该业务计入固定资产和使用权资产哪个正确？ 2 、公司还有其他经营租赁业务，租赁负债和使用股权资产 2022 年没有确认递延所得税资产和递延所得税负债，公司将于 2023 年执行企业会计准则解释第 16 号。请问老师分期付款购买固定资产的税会差异 2022 年是否应该仅确认递延所得税资产（未确认融资费用）， 2023 年执行企业会计准则解释第 16 号的时候一并调整（同时确认递延所得税资产和递延所得税负债）？@chenyiwei

回答人：chenyiwei
1 、目前建议先计入使用权资产，但将预计三年后支付购买款项的折现值计入租赁付款额，折旧政策同自有产权的固定资产。三年后支付购买款取得产权后，将使用权资产的原值和累计折旧分别平移为固定资产的原值和累计折旧。
2 、分期付款购买固定资产和租赁无本质区别。如确定解释 16 号不提前执行的，则到 2023 年 1 月 1 日一并确认递延所得税资产、负债。